臺灣基隆地方法院刑事判決　　　　　　　 100年度易字第14號
公　訴　人　臺灣基隆地方法院檢察署檢察官
被　　　告　葉正柱
上列被告因竊盜案件，經檢察官提起公訴（九十九年度偵字第三
九四四號），而被告所犯並非死刑、無期徒刑、最輕本刑為三年
以上有期徒刑之罪或高等法院管轄第一審之案件，被告於準備程
序中先就被訴事實為有罪之陳述，本院於告知被告簡式審判程序
之旨，並聽取當事人之意見後，裁定進行簡式審判程序，判決如
下：
    主  文
葉正柱攜帶兇器竊盜，處有期徒刑柒月。
    事  實
一、葉正柱於民國九十九年七月二十七日晚間十一時至翌日凌晨
    三時許期間之某時，乘坐由陳經貴所騎駛車牌號碼ＣＧＤ－
    二三三號普通重型機車，前往基隆市○○區○○路二五九巷
    與德安路口附近後，葉正柱即單獨基於意圖為自己不法所有
    之竊盜犯意，在復興路二五九巷三四之二號一樓前，隨手拾
    取不詳之人所有具殺傷力、客觀上足資為兇器使用之一字型
    螺絲起子一支，竊取陳佳芬所有停放該處之車牌號碼ＴＤ八
    －四七八號普通輕型機車，得手後騎駛離去，並將該機車停
    放在基隆市○○區○○路六五巷五三之六號其居處旁之同巷
    五三之三號前。嗣於翌日上午，陳佳芬發覺其上開機車遭竊
    ，遂委託其姊陳佳麗報警處理，經警員調閱前述陳佳芬停放
    機車位置附近之監視錄影畫面，認出畫面中上開行竊機車之
    人為葉正柱，遂於同年八月一日上午七時二十分許，前往葉
    正柱上址居處附近查證，發現葉正柱停放前揭地點之上開陳
    佳芬所有機車，即通知葉正柱到場詢問而查獲（上開機車業
    經警發還陳佳芬之女邱意涵領回），並扣得上開供葉正柱持
    以行竊之一字型螺絲起子一支。
二、案經基隆市警察局第二分局報請臺灣基隆地方法院檢察署檢
    察官偵查起訴。
    理  由
一、上開事實，業據被告葉正柱於檢察官偵訊、本院準備及審判
    程序均自白不諱，核與證人陳經貴、陳佳麗、警員王愛榮於
    檢察官偵訊、證人邱意涵於警詢時之證述、警員王愛榮之職
    務報告大致相符，且有贓物認領保管單、基隆市警察局車輛
    協尋及尋獲電腦輸入單、監視錄影畫面翻拍照片、警方查證
    照片、Google網站查詢及列印之地圖在卷可參，及扣案一字
    型螺絲起子可佐，足認被告上開自白確屬實情。本案事證明
    確，被告犯行洵堪認定，應依法論科。
二、按刑法第三百二十一條第一項第三款之攜帶兇器竊盜罪，係
    以行為人攜帶兇器竊盜為其加重條件，此所謂兇器，其種類
    並無限制，凡客觀上足對人之生命、身體、安全構成威脅，
    具有危險性之兇器均屬之，且祇須行竊時攜帶此種具有危險
    性之兇器為已足，並不以攜帶之初有行兇之意圖為必要。螺
    絲起子為足以殺傷人生命、身體之器械，顯為具有危險性之
    兇器（最高法院七十九年台上字第五二五三號判例可資參照
    ）。又刑法第三百二十一條第一項第三款所謂之「攜帶兇器
    」，祇須於行竊時攜帶具有危險性之兇器為已足，該兇器不
    必原屬行竊者本人所有，亦不以自他處攜至行竊處所為必要
    ，縱在行竊場所隨手拾取應用，其有使人受傷害之危險既無
    二致，自仍應屬上述「攜帶兇器」之範疇。是以縱認上開螺
    絲起子係上訴人在被害人車內取得一節屬實，亦不影響於原
    判決之結果，自難以此作為適法之第三審上訴理由（最高法
    院九十年度台上字第一二六一號判決意旨可資參照）。查被
    告持以為本案行竊之扣案一字型螺絲起子，總長約十三點一
    公分，其中黑色塑膠把柄部分約八點五公分，所連接之金屬
    製起子座部分約三點二公分，該起子座再插置長約二點四公
    分而前端尖銳之一字型起子，有本院當庭勘驗筆錄在卷可參
    ，以其材質、構造及形狀觀之，倘持以揮擊他人，顯足以傷
    害人之生命、身體及安全，客觀上具有相當危險性，參之前
    揭說明，當屬刑法第三百二十一條第一項第三款之「兇器」
    無疑。又縱被告所述扣案螺絲起子原本即插置在其所竊取之
    機車電門鑰匙孔上一節屬實，因其即拾取應用為行竊工具，
    揆諸前揭說明，仍該當刑法第三百二十一條第一項第三款之
    「攜帶兇器」要件。是核被告所為，係犯刑法第三百二十一
    條第一項第三款之攜帶兇器竊盜罪。爰審酌被告前有違反修
    正前麻醉藥品管理條例、修正前肅清煙毒條例、電信法、藥
    事法、動產擔保交易法、竊盜、偽造文書、偽造有價證券及
    妨害風化等前科，有臺灣高等法院被告前案紀錄表在卷可參
    ，素行不佳，又甫於九十八年六月十八日假釋出監（保護管
    束結束日期為一百零一年八月二十四日），既不知謹慎行止
    ，亦不思循正途獲取生活所需，一再行竊他人財物（其甫因
    竊盜等案件，經臺灣高等法院於九十九年七月二日以九十九
    年度上易字第一一一八號判決確定），犯罪動機及手段均應
    予非難，且於偵查伊始仍矢口否認犯行，迄對其不利證據逐
    漸經檢察官調查明確，始坦承犯行；惟其所竊機車業經警返
    還被害人之女，犯罪所生損害尚非甚重，兼衡其智識程度等
    一切情狀，量處如主文所示之刑。扣案一字型螺絲起子一支
    ，雖係供被告行竊使用之物，然尚乏積極證據可認係被告所
    有之物，爰不併為沒收之諭知，附此敘明。
據上論斷，應依刑事訴訟法第二百七十三條之一第一項、第二百
九十九條第一項本文，刑法第三百二十一條第一項第三款，判決
如主文。
本案經檢察官高永棟到庭執行職務。
中    華    民    國   100    年    1     月    18    日
                  刑事第四庭法  官  陳賢德
以上正本證明與原本無異。
如不服本判決應於收受送達後10日內向本院提出上訴書狀，並應
敘述具體理由；其未敘述上訴理由者，應於上訴期間屆滿後20日
內向本院補提理由書（均須按他造當事人之人數附繕本）「切勿
逕送上級法院」。
中    華    民    國   100    年    1     月    19    日
                            書記官  王靜敏
附錄論罪科刑法條
中華民國刑法第三百二十一條第一項
犯竊盜罪而有左列情形之一者，處六月以上五年以下有期徒刑：
一、於夜間侵入住宅或有人居住之建築物、船艦或隱匿其內而犯
    之者。
二、毀越門扇、牆垣或其他安全設備而犯之者。
三、攜帶兇器而犯之者。
四、結夥三人以上而犯之者。
五、乘火災、水災或其他災害之際而犯之者。
六、在車站或埠頭而犯之者。